臺灣澎湖地方法院刑事判決
110年度易字第29號
公  訴  人  臺灣澎湖地方檢察署檢察官  
被      告  呂明吉
指定辯護人  本院公設辯護人張寅煥  
上列被告因竊盜案件，經檢察官提起公訴（110年度偵字第293號
、第365號、第445號）及移送併辦（110年度偵字第674號、第67
5號），本院判決如下：
    主  文
呂明吉犯竊盜罪，共捌罪，均累犯，各處有期徒刑貳月，如易科
罰金，均以新臺幣壹仟元折算壹日。應執行有期徒刑捌月，如易
科罰金，以新臺幣壹仟元折算壹日。
扣案之HELLO KITTY安全帽壹頂沒收。未扣案之犯罪所得如附表
所示之物均沒收，於全部或一部不能沒收或不宜執行沒收時，追
徵其價額。
    事  實
一、呂明吉意圖為自己不法之所有，基於竊盜之犯意，分別為下
    列竊盜犯行：
　㈠於民國110年3月15日4時19分許，騎乘其所有之電動機車，前
    往澎湖縣馬公市000號菊島福園0號靈堂，趁深夜四下無人之
    際，徒手竊取翁○○放置在該靈堂內之新竹炊粉1盒、虎蹄燒2
    盒（價值共新臺幣【下同】200元），得手後，旋即離開現
    場。
　㈡於110年3月17日4時36分許，前往菊島福園0號靈堂，趁深夜
    四下無人之際，徒手竊取翁○○放置在該靈堂內之燕窩禮盒、
    醬油禮盒、沙拉油禮盒、穀物禮盒各1盒及台灣啤酒若干瓶
    （價值共500元），得手後，旋即離開現場。
　㈢於同年3月23日2時50分許，配戴HELLO KITTY安全帽前往菊島
    福園祭拜堂，趁深夜四下無人之際，徒手竊取許○○放置在該
    祭拜堂內之木瓜、楊桃各1顆及橘子、百香果各3顆（價值共
    400元），得手後，旋即離開現場。　
　㈣於同年3月27日3時32分許，配戴HELLO KITTY安全帽前往菊島
    福園祭拜堂，趁深夜四下無人之際，徒手竊取許○○放置在該
    祭拜堂內之香瓜3顆、百香果9顆（價值共400元），得手後
    ，旋即離開現場。
  ㈤於同年3月27日3時51分許，在澎湖縣○○市○○路000號澎湖區漁
    會製冰冷凍廠，趁無人注意之際，徒手竊取其前僱主陳○○放
    置在該廠冷凍機房內小米智慧型手機1支及行動電源1個（價
    值共4,000元），得手後，旋即離開現場。案經翁○○、許○○
    、陳○○發現失竊報警處理，警方於同年4月16日前往呂明吉
    位於澎湖縣○○市○○里00○0號租屋處執行拘提，並扣得呂明吉
    於前述㈢、㈣行為時所配戴之HELLO KITTY安全帽1頂及陳○○遭
    竊之小米手機1支、黑色行動電源1個，查悉上情。　　　
  ㈥於同年5月11日17時40分許至翌(12)日8時許之間某時許，前
    往澎湖縣○○市○○路000號前，趁無人注意之際，徒手竊取翁○
    ○所有停放該處之捷安特廠牌黑色自行車1部（價值6,000元
    ），得手後，旋即離開現場。
  ㈦於同年5月13日凌晨0時56分許，騎乘上開所竊得之自行車，
    前往菊島福園懷信堂，趁深夜四下無人之際，徒手竊取洪○○
    放置在懷信堂內之太陽神紅酒2瓶（價值共400元），得手後
    ，旋即離開現場。
  ㈧於同年5月13日1時36分許，徒步前往菊島福園管理室前，趁
    深夜四下無人之際，見陳○○所有且為其所使用之車牌號碼00
    -0000號自用小客車車門疏於上鎖之際，以徒手方式開啟車
    門後，竊取其放置車內之現金150元、MP3播放器、車用風扇
    各1個及MP3充電線數條（價值共750元），得手後，旋騎乘
    上開所竊得之自行車離開現場。嗣經警於同年5月14日持本
    院核發之搜索票，至被告上址租屋處執行搜索，當場扣得翁
    ○○遭竊之自行車1部及洪○○遭竊之紅酒2瓶，查悉上情。
二、案經翁○○、陳○○訴由澎湖縣政府警察局馬公分局報告臺灣澎
    湖地方檢察署偵查起訴及移送併辦。
    理  由
壹、程序事項
一、按被告以外之人於審判外之陳述，雖不符刑事訴訟法第159
    條之1至第159條之4之規定，而經當事人於審判程序同意作
    為證據，法院審酌該言詞陳述或書面陳述作成時之情況，認
    為適當者，亦得為證據；當事人、代理人或辯護人於法院調
    查證據時，知有第159條第1項不得為證據之情形，而未於言
    詞辯論終結前聲明異議者，視為有前項之同意，刑事訴訟法
    第159條之5定有明文。查本判決後述所引用之供述證據，檢
    察官、被告呂明吉及其辯護人於本院準備程序、審判程序中
    就其等之證據能力均表示同意而不予爭執（見本院卷第73、
    192頁），且迄至言詞辯論終結前亦均未再聲明異議，本院
    審酌上開證據資料製作時之情況，尚無違法不當及證明力明
    顯過低之瑕疵，亦認為以之作為證據應屬適當，揆諸前開規
    定，爰依刑事訴訟法第159條之5規定，認該等證據均有證據
    能力。
二、其餘資以認定本案犯罪事實之非供述證據，亦查無係公務員
    違反法定程序取得之情形，依刑事訴訟法第158條之4規定反
    面解釋，洵具有證據能力。
貳、實體事項
一、訊據被告對於事實欄㈤、㈥部分於本院審理時坦白承認，惟
    對於事實欄㈠至㈣、㈦、㈧部分矢口否認涉有何竊盜犯行，辯
    稱：我不敢去菊島福園行竊，但我喝醉時不知道自己做了甚
    麼云云（見本院卷第196頁）。經查：
　㈠事實欄㈤、㈥部分，除有被告於本院審理時之供述外，核與證
    人即被害人陳○○、翁○○於警詢時之證述大致相符，並有110
    年4月16日、同年5月15日扣押筆錄、扣押物品目錄表、扣押
    物品收據、扣押物品相片6張、監視器錄影畫面6張、現場照
    片8張、刑案現場平面圖等件在卷可稽（見警311卷第8至11
    、34至39頁，警862卷第11、23至30、55至65頁），並有扣
    案之小米智慧型手機1支、行動電源1個及捷安特廠牌黑色自
    行車1部可佐，足認被告上開自白核與事實相符，自可採為
    認定事實之依據。
　㈡事實欄㈠至㈣、㈦、㈧部分，被害人翁○○、許○○、洪○○、陳○○分
    別於各事實欄所示時間，在菊島福園之3號靈堂、祭拜堂、
    懷信堂、管理室前，各有如事實欄㈠至㈣、㈦、㈧所示之財物
    遭竊等情，業據證人即翁○○等人於警詢證述明確（見警311
    卷第13至21頁，警861卷第13至24頁），參以菊島福園現場
    監視錄影器確有拍攝到一名男子於110年3月15日4時19分，
    騎乘電動機車；於同年3月17日4時36分，身揹黑色白字斜背
    包；於同年3月23日2時50分許及同年月27日3時32分，頭戴
    印有HELLO KITTY圖樣之安全帽及身揹黑色白字斜背包，手
    持裝有物品之塑膠袋；於同年5月13日凌晨0時56分、1時36
    分出現在菊島福園，有現場監視錄影器畫面16張、刑案現場
    測繪圖１紙在卷可考（見警311卷第29至33頁，警861卷第61
    至65頁），足認翁○○等人上開所證其等財物遭竊之情節，應
    係實情，堪以認定。
　㈢上揭現場監視錄影器畫面中所拍攝到之男子，雖因其戴帽子
    、口罩而無法依其五官面相比對判斷與被告是否為同一人，
    然被告於警詢中供稱：監視錄影器畫面中男子之身形跟我很
    像，該男子身上揹的黑色白字斜背包跟我的包包款式很像，
    且該男子頭戴印有HELLO KITTY圖樣之安全帽我也有一頂等
    語（見警311卷第2頁）。依監視器畫面所示，該男子於110
    年3月27日3時32分前往菊島福園祭拜堂時之衣著、打扮、身
    形，與被告所坦承於同日3時51分許在澎湖區漁會製冰廠行
    竊之衣著、打扮、身形全然相同，且被告於該日前往製冰廠
    時係頭戴印有HELLO KITTY圖樣之桃紅色安全帽、騎乘白色
    之電動車，有監視器錄影畫面在卷可憑（見警311卷第30至3
    6頁），且被告於偵查中亦陳稱：不否認畫面中男子有可能
    是我等語（見偵365卷第41頁），參以警方於同年4月16日在
    被告租屋處扣得HELLO KITTY安全帽1頂，再於同年5月14日
    在被告租屋處扣得太陽神紅酒2瓶，前述事證交互比對後，
    足資推論於事實欄㈠至㈣、㈦、㈧所示時、地竊取財物之人應
    係被告無疑，被告辯稱其不敢去菊島福園行竊，喝醉時不知
    道自己做了甚麼云云，顯係臨訟卸責之詞，不足採信。
　㈣綜上所述，本案事證明確，被告上開犯行洵堪認定，均應予
    依法論科。　
二、論罪科刑：
　㈠核被告就事實欄㈠至㈧所為，均係犯刑法第320條第1項之竊盜
    罪。
　㈡被告所犯上開8罪，犯意各別，行為互殊，應予分論併罰。
　㈢被告前因公共危險案件，經本院馬公簡易庭以107年度馬交簡
    字第62號判決判處有期徒刑5月確定，於107年12月23日易科
    罰金執行完畢等情，有被告之臺灣高等法院前案紀錄表在卷
    可佐，其於受徒刑之執行完畢5年以內故意再犯本件有期徒
    刑以上之各罪，固均符合刑法第47條第1 項累犯之規定，然
    考量被告上開構成累犯之犯行與本件所犯之罪名、罪質均有
    不同，犯罪之態樣迥異，尚無證據被告對前案刑罰執行之反
    應力薄弱或其存有特別惡性，若僅因本件係於有期徒刑執行
    完畢後5年內再犯即加重最低本刑，顯不符罪刑相當原則（
    司法院大法官釋字第775號解釋意旨參照），是就被告所犯
    之各罪，均認尚無依刑法第47條第1項加重其刑之必要。
　㈣爰審酌被告不思循正當途徑獲取財物，竟恣意竊取他人財物
    ，造成被害人等之財物損失，且被告數次前往菊島福園竊取
    祭祀所用之食品，悖於祭祀文化之道德意義，更造成被害人
    等心靈傷害及澎湖地區民眾之不安，所為應予非難。又審酌
    被告各罪下手實施之手段、方式、所生之損害程度，及其犯
    後未能坦然面對己身犯行，亦未賠償告訴人之損失，態度不
    佳，另被告領有輕度第一類身心障礙證明、教育程度為國中
    畢業、入監前在餐廳工作、月收入約4萬元、離婚、有一名
    成年子女、入監前與母親同住、須扶養母親、經濟貧寒之生
    活狀況等一切情狀（見本院卷第125至173、197頁），分別
    量處如主文所示之刑及定應執行之刑，並均諭知易科罰金之
    折算標準，以示懲儆。
三、沒收部分：
　㈠按供犯罪所用、犯罪預備之物或犯罪所生之物，屬於犯罪行
    為人者，得沒收之，刑法第38條第2項前段定有明文。查扣
    案之HELLO KITTY安全帽1頂為被告所有，供其犯事實欄㈢至
    ㈣犯行所用之物，爰依前揭規定宣告沒收。　
　㈡按犯罪所得，屬於犯罪行為人者，沒收之；前二項之沒收，
    於全部或一部不能沒收或不宜執行沒收時，追徵其價額；犯
    罪所得已實際合法發還被害人者，不予宣告沒收或追徵，刑
    法第38條之1第1項前段、第3項、第5項分別定有明文。查被
    告竊得事實欄㈠至㈣、㈧所示之物（即如附表所示之物），均
    為其犯罪所得，並未扣案，亦未發還或賠償告訴人，為避免
    被告因犯罪而坐享犯罪所得，爰依前揭規定宣告沒收，並於
    全部或一部不能沒收或不宜執行沒收時，追徵其價額。至被
    告竊得事實欄㈤所示之物，馬公分局已通知被害人陳○○領回
    ，有本院公務電話紀錄1紙可查（見本院卷第109頁）；被告
    竊得事實欄㈥、㈦所示之物，分別業經被害人翁○○、洪○○領
    回，有贓物認領保管單2紙在卷可憑（見警861第43至45頁）
    ，爰均不予宣告沒收。　　　
據上論斷，應依刑事訴訟法第299條第1項前段，判決如主文。
本案經檢察官黃政德提起公訴及檢察官黃偉移送併辦，檢察官黃
政德到庭執行職務。
中　　華　　民　　國　　111 　年　　4 　　月　　27　　日
　　　　　　　　　刑事庭  審判長法　官　李宛玲
　　　　　　　　　　　　　　　　法　官　陳順輝
　　　　　　　　　　　　　　　　法　官　王偉為
以上正本證明與原本無異。
如不服本判決應於收受判決後20日內向本院提出上訴書狀，並應
敘述具體理由；其未敘述上訴理由者，應於上訴期間屆滿後20日
內向本院補提理由書(均須按他造當事人之人數附繕本)「切勿逕
送上級法院」。
因疫情而遲誤不變期間，得向法院聲請回復原狀。
中　　華　　民　　國　　111 　年　　4 　　月　　27　　日
                        　　　  書記官　莊心羽
附錄本案論罪科刑法條：
中華民國刑法第320條
意圖為自己或第三人不法之所有，而竊取他人之動產者，為竊盜
罪，處5年以下有期徒刑、拘役或50萬元以下罰金。
意圖為自己或第三人不法之利益，而竊佔他人之不動產者，依前
項之規定處斷。
前二項之未遂犯罰之。

附表：
事實欄㈠至㈣、㈧所示之犯罪所得 新竹炊粉1盒、虎蹄燒2盒、燕窩禮盒1盒、醬油禮盒1盒、沙拉油禮盒1盒、穀物禮盒1盒、台灣啤酒若干瓶、木瓜1顆、楊桃1顆、橘子3顆、百香果3顆、香瓜3顆、百香果9顆、現金150元、MP3播放器1個、車用風扇1個、MP3充電線數條【總價值新臺幣2,250元】